# 请教陈版，由于处置部分股权或被动稀释，导致投资方由权益法转为权益法

提问人：gpqg 时间：2018-02-01 12:41:57
请教陈版，对于投资方采用权益法核算的长期股权投资，由于处置部分股权或被动稀释后，投资方仍对被投资方采用权益法核算，此时处置部分或被稀释部分与获得的对价之间的差额是计入投资收益还是资本公积-其他资本公积？谢谢！

回答人：chenyiwei
因为在股权变动前后，投资方与被投资方之间关系的性质并未发生变化，所以：（ 1 ）如果是直接处置股权的，则差额计入投资收益；（ 2 ）如果被动稀释的，则本企业在被投资方净资产变动额中所享有的份额调整“资本公积——其他资本公积”。

提问人：gpqg 时间：2018-02-01 20:27:48
陈老师，为什么要这么处理呢？为什么直接处置就计入投资收益，而被动稀释就要计入资本公积-其他资本公积？其中的理念是什么？谢谢陈版。

回答人：chenyiwei
其实这并无恰当的理由。证监会 2011 年监管问题解答第 1 期中的做法在理论上才是合理的，即视同处置确认收益，而不是现在的调整资本公积。